臺北高等行政法院判決
　　　　　　　　　　　　　　　　　　 93年度訴字第02275號
　　　　　　　　　　　　　　　.
原　　　告　力瑪企業有限公司
代　表　人　甲○○
被　　　告　財政部臺北市國稅局
代　表　人　張盛和（局長）住同上
訴訟代理人　乙○○
上列當事人間因營業稅事件，原告不服財政部中華民國93年5月
11日台財訴字第0930014526號訴願決定，提起行政訴訟。本院判
決如下：
    主  文
原告之訴駁回。
訴訟費用由原告負擔。
    事  實
壹、事實概要：
  一原告於民國（下同）90年至91年間曾陸續多次銷售健康食品
    金額予上介生活事業股份有限公司（下稱上介公司），卻未
    依法開立銷項統一發票並申報營業稅。事後經法務部調查局
    北部地區機動工作組（下稱調查局北機組）查獲上情後，函
    移臺北市稅捐稽徵處（下稱市稅處）處理，其後營業稅業務
    自92年1月1日移撥被告機關，市稅處乃將上開資料移送被告
    機關續行處理。
  二被告乃依掌握之證據資料認定，在上開多個稅捐週期內，原
    告多次未開立統一發票之銷貨，其金額共計為新台幣（下同
    ）20,622,283元（不含稅）。而以原告有漏報銷售額，逃漏
    營業稅之違章行為，且生漏稅963,915元（以漏報之銷項稅
    額1,031,114元扣減最近一期之累積留抵稅額67,199元計算
    ）之結果，而對原告補徵營業稅963,915元。並按所漏稅額
    計958,587元（原漏稅額為1,031,114元扣減行為發生日至查
    獲日止最低累積留抵稅額為72,527元）處5倍之罰鍰計4,792
    ,900元（計至百元止）。
  三原告不服上開核定而申請復查，但經被告以92年12月18日財
    北國稅法字第0920250445號復查決定為「復查駁回」之諭知
    。原告因此提起訴願，而經財政部於93年5月11日作成台財
    訴字第0930014526號之訴願決定，為「原處分（復查決定）
    關於罰鍰部分撤銷，由原處分機關另為處分。其餘訴願駁回
    」之諭知。原告因此對本稅部分提起本件行政訴訟。
貳、兩造聲明：
  一原告聲明（原告未於準備程序及言詞辯論期日到場，依其書
    狀所載，聲明如下）：
    求為判決撤銷原處分（復查決定）及訴願決定。
  二被告聲明：
    求為判決駁回原告之訴。
參、兩造之爭點：
  一原告主張之理由（原告未於準備程序及言詞辯論期日到場，
    依其書狀所載，主張如下）：
    (一)原告自90年1月開始至91年12月底止確實有銷售健康食品
      ，但金額非為20,622,283元，實際的數字大約500萬元左
      右。
    (二)被告原核時並未調查原告之銀行戶頭，僅憑談話筆錄即率
      斷原告鉅額稅負，殊為不當。
    (三)另本稅尚有疑義之下，即處罰5倍罰鍰，殊為不當。
  二被告主張之理由：
    (一)本案相關法規：
      1.按「營業人銷售貨物或勞務，應依本法營業人開立銷售
        憑證時限表規定之時限，開立統一發票交付買受人。」
        、「營業人除本法另有規定外，不論有無銷售額，應以
        每2月為一期，於次期開始15日內，填具規定格式之申
        報書，檢附退抵稅款及其他有關文件，向主管稽徵機關
        申報銷售額、應納或溢付營業稅額。其有應納營業稅額
        者，應先向公庫繳納後，檢同繳納收據一併申報。」、
        「營業人有左列情形之一者，主管稽徵機關得依照查得
        之資料，核定其銷售額及應納稅額並補徵之：四、短報
        、漏報銷售額者。五、漏開統一發票... 者。」、「本
        法第51條第1款至第6款之漏稅額，依左列規定認定之：
        一、第1款至第4款及第6款，以經主管稽徵機關依查得
        之資料，核定應補徵之應納稅額為漏稅額。」分別為行
        為時營業稅法第32條第1項前段、第35條第1項、第43條
        第1項第4款及第5款、同法施行細則第52條第2項第1款
        所規定。
      2.次按「說明：二、稽徵機關查獲營業人（含擅自歇業他
        遷不明）涉及營業稅法第51條第1款至第6款之情形，依
        本部85年2月7日台財稅第851894251號函及89年10月19
        日台財稅第0890457254號函規定，於計算漏稅額時，應
        扣除自違章行為發生日起至查獲日止經稽徵機關核定之
        各期累積留抵稅額之最低金額為漏稅額；為正確反映營
        業人各期之累積留抵稅額、避免嗣後核計之困擾，應由
        稽徵機關逕行自營業人各期累積留抵稅額中更正減少該
        已扣除之最低留抵稅額，同時函知營業人更正後之累積
        留抵稅額金額。」為財政部90年6月5日台財稅字第0900
        453524號函釋在案。
      3.另按「對外營業事項之發生，營利事業應於發生時自他
        人取得原始憑證，如進貨發票，或給與他人原始憑證，
        如銷貨發票．．．」為稅捐稽徵機關管理營利事業會計
        帳簿憑證辦法第21條第1項所規定。
      4.復依「當事人主張事實，須負舉證責任，倘其所提出之
        證據，不足為主張事實之證明，自不能認其主張之事實
        為真實。」為行政法院36年判字第16號判例在案。
    (二)本件原告起訴理由略謂：「理由一、原告自90年1月開始
      至91年12月底止確實有銷售健康食品，但金額非為20,622
      ,283元，實際的數字大約500萬元左右。二、被告原核定
      時並未調查原告之銀行戶頭，僅憑談話筆錄即率斷原告鉅
      額稅負，殊為不當。三、另本稅尚有疑義之下，即處5倍
      罰鍰，殊為不當。」等語，資為爭議。
    (三)卷查原告之違章事實，有調查局北機組91年10月11日電防
      字第09178038550號函、上介公司前負責人丁朝祺於91年
      10月8日在調查局北機組之談話筆錄、調查局北機組查獲
      上介公司之進貨帳冊、原告之會計翁雪芳於92年2月26日
      在被告辦公處所作之談話筆錄，及市稅處91年10月29日北
      市稽核丙字第09191964700號調查函、被告92年6月30日財
      北國稅法字第0920215891號減輕裁罰倍數輔導函等影本附
      卷可稽，其違章事證明確，且為原告所不否認。
    (四)有關原告主張經被告核定之違章金額殊有不當乙節，經查
      被告依據調查局北機組查獲上介公司進貨帳冊及扣押物所
      作成之進貨統計表，進而查獲原告於90年至91年度銷貨予
      上介公司漏開統一發票並漏報銷售額計20,622,283（不含
      稅）（即其銷售額90年度計13,793,883元【不含稅】及91
      年度銷售額計6,828,400元【不含稅】）之合計數。另查
      上介公司前負責人丁朝祺於91年10月8日在調查局北機組
      之談話筆錄中，已確認並指明於前開違章期間向原告進貨
      計20,622,283元（不含稅）。（其進貨金額係由調查局北
      機組依據扣押物編號002號總分類帳及01號傳票列計之金
      額作成上介公司90年及91年度之進貨金額統計表。）第查
      原告之會計小姐翁雪芳於92年2月26日在被告辦公處所做
      之談話筆錄，自承確實有銷貨予上介公司且未依規定開立
      發票之情事，被告依法審理並核定其應納稅額計963,915
      元（即原漏稅額為1,031,114元扣減最近一期之累積留抵
      稅額為67,199元）並補徵之，此部分亦經財政部93 年5月
      11日台財訴字第0930014526號訴願決定審認在案，然原核
      定按其所漏稅額計958,587元（原漏稅額為1,031,114元扣
      減行為發生日至查獲日止最低累積留抵稅額為72,527元）
      處五倍之罰鍰計4,792,900 元（計至百元止），固非無據
      ；惟查「稅務違章案件裁罰金額或倍數參考表」，業經財
      政部以93年3月29日台財稅字第0930451133號令核定修正
      生效在案，爰本諸職權改按漏稅額958,587元處三倍罰鍰
      計2,875,700元（計至百元止），被告已於93年6月8日財
      北國稅法字第0930222176號函重核復查決定，併予陳明。
    理  由
壹、程序方面：
    本件原告受合法通知無正當理由而未於言詞辯論期日到場，
    核無民事訴訟法第386條各款所列情形，爰依行政訴訟法第
    218條準用民事訴訟法第385條、第386條之規定，由被告聲
    請而為一造辯論判決。
貳、兩造爭執之要點：
  一本案中被告機關依調查局北機組查獲移送之資料，認定原告
    於90年及91年間之多個稅捐週期內，有「銷貨予上介公司，
    卻未依法開立銷項統一發票予上介公司，因此而漏報銷項稅
    額」之違章事實存在，其漏開銷項統一發票而逃漏營業稅之
    銷售額共計為20,622,283元（不含稅），因此而逃漏之營業
    稅額則為963,915元（以漏報之銷項稅額1,031,114元扣減最
    近一期之累積留抵稅額67,199元計算）。
    【註】：裁罰部分不在本案審理範圍。
  二原告則承認有銷貨上介公司之事，惟爭執稱：「銷貨金額並
    非20,622,283元，僅500餘萬元，被告機關應依職權向銀行
    查明其銷貨收入」等語。
  三是以本案之爭點僅集中在「原告銷貨上介公司而漏開銷項統
    一發票之銷售總額為何」之待證事實，依營業稅法制所要求
    之客觀證明標準是否可以被認定為真正。
參、本院之判斷：
  一按有關銷項稅額為真正之客觀證明責任，因為涉及稅額計算
    之加項，依法應由被告機關負擔，此點在學理上已成為通說
    ，並無爭議存在。
  二而本院基於下述理由，認定上開待證事實為真正：
    (一)按上開違章事實，有以下之證據資料為憑：
      1.依上介公司前負責人丁朝祺於91年10月8日在調查局北
        機組之談話筆錄所示；丁朝祺承認上介公司在90年間向
        原告公司進貨13,793,883元，91年間則進貨6,828,400
        元，合計金額為20,622,283元。
      2.丁朝祺以上之供述內容則與調查局北機組查獲上介公司
        之進貨帳冊所載內容相符，並有原處分卷所附之上介公
        司進貨統計表一紙為憑。
        【註】：上開統計表上原告公司部分之進貨金額係由調
                查局北機組依據扣押物編號002號總分類帳及
                01號傳票列計之金額加總而得者。
      3.而市稅處曾於91年10月29日以北市稽核丙字第09191964
        700號函，通知原告提出帳證以供調查。
      4.但依原告之會計翁雪芳於92年2月26日在被告辦公處所
        作之談話筆錄顯示，原告公司確實有銷貨予上介公司而
        未開立銷項統一發票等情事，但相關帳證均未保存。
    (二)而綜合上開全部事證，在原告提不出反證之情況，應認上
      開待證事實業經證明屬實。
  三從而被告機關依此事實基礎所為之補稅處分，自屬合法，原
    告空言否認其事，自非可採。
肆、綜上所述，本件原補稅處分並無違法，訴願決定予以維持亦
    無違誤，原告訴請撤銷於法無據，應予駁回。
據上論結，本件原告之訴為無理由，爰依行政訴訟法第218條、
第98條第3項前段，民事訴訟法第385條第1項前段判決如主文。
中　　華　　民　　國　　94　　年　 　6　　月　 29  　 日
                        第五庭審判長  法  官  張瓊文
                                      法  官  劉介中
                                      法  官  帥嘉寶
上為正本係照原本作成。
如不服本判決，應於送達後20日內，向本院提出上訴狀並表明上
訴理由，如於本判決宣示後送達前提起上訴者，應於判決送達後
20日內補提上訴理由書（須按他造人數附繕本）。
中　　華　　民　　國　　94　　年　 　6　　月　 29  　 日
         　　　　　　　    　         書記官  蘇亞珍
